【裁判字號】    98,上訴,2608
【裁判日期】    990624
【裁判案由】    毒品危害防制條例
【裁判全文】
臺灣高等法院臺中分院刑事判決        98年度上訴字第2608號
上  訴  人  臺灣彰化地方法院檢察署檢察官
上  訴  人
即  被  告  丙○○
選任辯護人  朱坤棋律師
上列上訴人等因被告違反毒品危害防制條例案件，不服臺灣彰化
地方法院98年度訴字第1522號中華民國98年10月28日第一審判決
（起訴案號：臺灣彰化地方法院檢察署98年度偵字第7086號），
提起上訴，本院判決如下：
    主  文
原判決關於販賣第一級毒品有罪暨定應執行刑部分均撤銷。
丙○○被訴販賣第一級毒品部分（即前項撤銷部分）無罪。
其餘上訴駁回。
    事  實
一、丙○○明知甲基安非他命業經行政院衛生署公告列為毒品危
    害防制條例所列管之第二級毒品，不得非法販賣及持有。丙
    ○○基於販賣第二級毒品甲基安非他命（下稱甲基安非他命
    ）營利之犯意，向真實姓名年籍不詳之成年人，購入用以販
    賣之甲基安非他命後，於民國98年5月12日下午8時57分至58
    分許，乙○○以其0000000000號行動電話，撥入丙○○持用
    之0000000000號行動電話，向丙○○表示要購買新臺幣（下
    同）1000元之甲基安非他命，雙方約定在彰化縣田中鎮○○
    路與內灣山腳路交岔路口7-11便利商店交易。丙○○立即駕
    車前往該址，乙○○當場交付現金1000元予丙○○，丙○○
    即將1000元數量之甲基安非他命交付販賣予乙○○1次。
二、案經臺灣彰化地方法院檢察署檢察官指揮彰化縣警察局田中
    分局偵查後起訴。
      理  由
壹、證據能力部分：
一、按被告以外之人於審判外之言詞或書面陳述，除法律有規定
    者外，不得作為證據，刑事訴訟法第159條第1項定有明文。
    本案證人李東明、乙○○於警詢中之陳述，係屬於審判外之
    言詞陳述，復查無其警詢陳述有符合刑事訴訟法第159條之2
    、第159條之3之例外規定，且被告及其辯護人均爭執此部分
    證據能力，是依前開規定，證人李東明、乙○○之警詢陳述
    ，應無證據能力。
二、按被告以外之人於偵查中向檢察官所為陳述，除顯有不可信
    之情況者外，得為證據，刑事訴訟法第159條之1第2項定有
    明文。偵查中對被告以外之人所為之偵查筆錄，或被告以外
    之人向檢察官所提之書面陳述，性質上均屬傳聞證據。惟現
    階段刑事訴訟法規定檢察官代表國家偵查犯罪、實施公訴，
    依法其有訊問被告、證人及鑑定人之權，證人、鑑定人且須
    具結，而實務運作時，檢察官偵查中向被告以外之人所取得
    之陳述，原則上均能遵守法律規定，不致違法取供，其可信
    度極高，故被告以外之人前於偵查中已具結而為證述，除反
    對該項供述得具有證據能力之一方，已釋明顯有不可信之情
    況外，不宜以該證人未能於審判中接受他造之反對詰問為由
    ，即遽指該證人於偵查中之陳述不具證據能力。本件證人李
    東明、乙○○於偵訊中陳述時，業經檢察官諭令具結，其證
    詞之憑信性已獲擔保。本院審酌彼等之言詞陳述作成時之情
    況，證人均能自由陳述。依前開說明，本院認證人李東明、
    乙○○上開於偵查中具結後之證言應具有證據能力。
三、按被告以外之人於審判外之陳述，雖不符前4條之規定，而
    經當事人於審判程序同意作為證據，法院審酌該言詞陳述或
    書面陳述作成時之情況，認為適當者，亦得為證據。當事人
    、代理人或辯護人於法院調查證據時，知有第159條第1項不
    得為證據之情形，而未於言詞辯論終結前聲明異議者，視為
    有前項之同意，刑事訴訟法第159條之5定有明文。本案下列
    其餘引為證據之非供述證據，檢察官、被告及其辯護人均不
    爭執其證據能力，且以之作為證據並無不當，依上揭法條之
    規定，自均有證據能力。
貳、有罪部分：
一、認定犯罪事實所憑證據及理由：
  (一)被告前揭販賣甲基安非他命予乙○○之事實，業據被告於本
    院審理中為認罪之陳述（本院卷第74頁背面、第77頁），核
    與證人乙○○於偵訊及原審審理中之證述情節相符（見偵查
    卷第33、34頁，原審卷第56、57頁），並經證人乙○○分別
    於偵訊中指認相片、原審審理中當庭指認被告即為販賣毒品
    與伊之人無誤，有彰化縣警察局田中分局嫌疑人指認相片及
    原審98年10月14日審判筆錄（見偵查卷第31頁、原審卷第55
    頁背面），復有彰化地方法院98年聲監字第000257號通訊監
    察書及電話附表暨98年5月12日下午8時57分至58分許之通訊
    監察譯文（原審卷第40頁，偵查卷第32頁）等在卷可稽，堪
    認被告所為認罪之陳述，核與事實相符，足以採信。
  (二)按販賣毒品之所謂販賣行為，須行為人主觀上有營利意圖，
    且客觀上有販入或賣出毒品行為，即足構成，至於實際上是
    否已經獲利，則非所問；必也始終無營利之意思，而以原價
    或低於原價有償讓與他人，方難謂為販賣行為，而僅得以轉
    讓罪論處（參照最高法院93年度臺上字第1651號判決要旨）
    。邇來政府查緝毒品之施用或販賣執法甚嚴，使各類毒品均
    益趨量微價高，販賣者率有暴利可圖；又販賣毒品者，非可
    公然為之，亦無公定之價格，不論任何包裝，均可任意分裝
    增減分量，而每次買賣之價量，亦可能隨時依雙方間之關係
    深淺、資力、需求量及對行情之認知、來源是否充裕、查緝
    是否嚴緊，購買者被查獲時供述購買對象之可能性風險之評
    估等，因而異其標準，並機動調整，非可一概而論，販賣之
    利得除經坦承犯行或價量俱臻明確外，委難察得實情，販賣
    之人從價差或量差中牟利方式雖異，其意圖營利之非法販賣
    行為則一。是以甲基安非他命量微價高，取得不易，一般人
    焉有可能甘冒重度刑責而提供甲基安非他命予他人。且證人
    乙○○亦不知被告販入甲基安非他命之成本如何，致無法查
    得販賣之實際利得若干。惟被告與證人乙○○間並無特別之
    親屬情誼，且證人乙○○證述其向被告購買甲基安非他命時
    ，有交付金錢屬有償之行為，參酌被告曾犯施用毒品罪（見
    臺灣高等法院被告前案紀錄表），對於販賣毒品之重刑實知
    之甚詳，如無相當利潤可圖，豈有甘冒遭受重刑之風險，而
    將甲基安非他命無償轉讓他人之理？是倘被告非有厚利可圖
    ，自無平白費時、費力特意於前揭地點交付毒品甲基安非他
    命與對方之理，被告販賣毒品甲基安非他命予乙○○，其主
    觀上顯係基於營利之販賣意圖而為毒品之提供行為，洵堪認
    定。
  (三)查安非他命係屬毒品危害防制條例第2條第2項第2款所列之
    第二級毒品，甲基安非他命則屬同條項款附表（即其附表二
    編號89）所載之相類製品，依行政院衛生署管制藥品管理局
    之相關函釋，二者雖多為硫酸鹽或鹽酸鹽，可溶於水，為白
    色、略帶苦味之結晶，但使用劑量及致死劑量，仍屬有別，
    且目前國內發現者似都為甲基安非他命之鹽酸鹽（參見司法
    院編印之「法官辦理刑事案件參考手冊(一)」第282頁、第292
    頁、第293頁），可見安非他命與甲基安非他命，係毒性有
    差別之第二級毒品。被告及證人乙○○等人雖迭將「甲基安
    非他命」稱為「安非他命」，惟此僅係一般口語習用之稱呼
    ，然現時國內施用毒品者施用之安非他命類藥物，實以「甲
    基安非他命」為常，鮮有為「安非他命」者，此從一般施用
    毒品者之尿液檢驗報告呈安非他命陽性反應者，均同時呈現
    甲基安非他命陽性反應之情，即可得知，且被告於本院審理
    時，已陳明販賣第二級毒品甲基安非他命1次予乙○○（見
    本院99年5月27日審判筆錄），是自應認被告販售予證人乙
    ○○者，為「甲基安非他命」而非「安非他命」。依照上開
    說明，足認被告應係販賣第二級毒品甲基安非他命，而非販
    賣第二級毒品安非他命，併此敘明。
  (四)綜上所述，本件事證明確，被告之犯行，堪予認定，應依法
    論科。
三、論罪科刑之理由：
  (一)比較新舊法：
    依最高法院95年5月23日刑事庭第八次會議決議，關於法律
    變更之比較適用原則，於比較時應就罪刑有關之共犯、未遂
    犯、想像競合犯、牽連犯、連續犯、結合犯，以及累犯加重
    、自首減輕暨其他法定加減原因（如身分加減）與加減比例
    等一切情形，本於統一性及整體性原則，綜其全部罪刑之結
    果而為比較。被告行為後，毒品危害防制條例第4條業已修
    正，經總統於98年5月20日公布，依中央法規標準法第13條
    規定，自公布日起算至第3日起發生效力，故應於98年5月22
    日生效施行。是被告犯後法律已有變更，修正前毒品危害防
    制條例第4條第2項規定：「製造、運輸、販賣第二級毒品者
    ，處無期徒刑或七年以上有期徒刑，得併科新臺幣七百萬元
    以下罰金。」修正後毒品危害防制條例第4條第2項規定：「
    製造、運輸、販賣第二級毒品者，處無期徒刑或七年以上有
    期徒刑，得併科新臺幣一千萬元以下罰金。」修正後之條文
    ，將併科罰金之數額提高，對被告並非有利。依刑法第2條
    第1項之規定及前揭最高法院決議綜其全部罪刑新舊法比較
    之結果，此部分修正後之法律規定顯較修正前不利於被告，
    依刑法第2條第1項前段之規定，自應適用被告行為時之毒品
    危害防制條例。
  (二)故核被告所為，係違反98年5月20日修正公布前毒品危害防
    制條例第4條第2項之販賣第二級毒品罪。被告持有甲基安非
    他命之目的係為供販賣之用，其持有甲基安非他命之低度行
    為應為販賣第二級毒品之高度行為所吸收，不另論罪。
  (三)量刑固屬法院自由裁量之職權，然仍應受比例、罪刑相當原
    則等法則之拘束，並非可恣意為之，致礙及公平正義之維護
    ，必須兼顧一般預防之普遍適應性與具體個案特別預防之妥
    當性，始稱相當。而刑法第59條之酌量減輕其刑，必於犯罪
    之情狀，在客觀上足以引起一般同情，認為即予宣告法定最
    低度刑期，猶嫌過重者，始有其適用。被告販賣甲基安非他
    命之數量雖非甚鉅，與大盤販賣整批大量毒品者截然有別，
    且所得亦非甚多，惟被告所犯販賣第二級毒品罪，其最輕本
    刑為有期徒刑7年，尚難謂其有情輕法重情形，故本院認並
    無適用刑法第59條規定之餘地，併此敘明。
  (四)原審因認被告前揭販賣第二級毒品犯行部分，罪證明確，適
    用修正前毒品危害防制條例第4條第2項，刑法第2條第1項前
    段、第11條之規定，並審酌被告前曾因施用毒品受戒毒處分
    ，品行難謂良好，不以正當途徑合法掙取金錢，反圖以販賣
    毒品牟利，不但自己沾染毒癮，甚而使毒品蔓延，傷害施用
    毒品者之身體健康、人格價值與尊嚴，此對社會治安之危害
    難認輕微，併考量其販賣毒品之對象、數量、金額等一切情
    狀，量處有期徒刑七年十月，被告販賣第二級毒品所得1000
    元，並依毒品危害防制條例第19條第1項規定，宣告沒收，
    如全部或一部不能沒收時，以其財產抵償之。並說明被告持
    用供聯絡販賣毒品之工具0000000000行動電話，並未扣案，
    且查其申辦人為「陳志沛」，有台灣大哥大資料查詢單可考
    （見原審卷第70頁），非屬被告所有，不併予宣告沒收。經
    核原審判決此部分之認事用法尚無違誤，量刑屬妥適。檢察
    官及被告就此部分提起上訴，均無理由，均應予以駁回。
參、無罪部分：
一、公訴及檢察官上訴意旨略以：被告除上開經認定有罪之販賣
    第二級毒品犯行外，另意圖營利，基於販賣第一級毒品海洛
    因或第二級毒品甲基安非他命之犯意，於附表編號1.、
    、所示時間地點販賣海洛因予李東明3次（起訴書犯罪事
    實欄第3行，將500元誤載為5000元），於附表編號2.、
    所示時間地點販賣甲基安非他命予乙○○2次。因認被告除
    上開經認定有罪之販賣第二級毒品犯行外，被告另涉犯附表
    編號1.、、所示販賣海洛因犯行、被告另涉犯附表編
    號2.、所示販賣甲基安非他命犯行，認被告就此部分涉
    犯毒品危害防制條例第4條第1項之販賣第一級毒品及同條例
    第4條第2項之販賣第二級毒品罪嫌等語。
二、按犯罪事實應依證據認定之，無證據不得認定犯罪事實，又
    不能證明被告犯罪者，應諭知無罪之判決，刑事訴訟法第15
    4條第2項及第301條第1項分別定有明文。次按刑事訴訟法上
    所謂認定犯罪事實之證據，係指足以認定被告確有犯罪行為
    之積極證據而言；如未能發現相當證據或證據不足以證明，
    自不能以推測或擬制之方法，以為裁判基礎（最高法院29年
    上字第3105號、40年台上字第86號判例參照）。又檢察官就
    被告犯罪事實，應負舉證責任，並指出證明之方法，刑事訴
    訟法第161條第1項定有明文，因此，檢察官對於起訴之犯罪
    事實，應負提出證據及說服之實質舉證責任。倘其所提出之
    證據，不足為被告有罪之積極證明，或其指出證明之方法，
    無從說服法院以形成被告有罪之心證，基於無罪推定之原則
    ，自應為被告無罪判決之諭知（最高法院92年台上字第128
    號判例參照）。另施用毒品者，其所稱向某人購買之供述，
    須補強證據以擔保其供述之真實性。良以施用毒品者其供述
    之憑信性本不及於一般人，況施用毒品者其供出來源，因而
    破獲者，法律復規定得減輕其刑，其有為偵查機關誘導、或
    為邀輕典而為不實之陳述之可能，其供述之真實性自有合理
    之懷疑。是本院一貫之見解，認施用毒品者關於其向某人購
    買毒品之供述，必須補強證據佐證，以擔保其供述之真實性
    ，俾貫澈刑事訴訟無罪推定及嚴格證明之基本原則。又關於
    毒品施用者其所稱向某人購買毒品之供述，必須補強證據佐
    證，係指毒品購買者之供述縱使並無瑕疵，仍須補強證據佐
    證而言，以擔保其供述之真實性。該所謂補強證據，必須與
    施用毒品者關於相關毒品交易之供述，具有相當程度之關聯
    性，且足使一般人對於施用毒品者之供述無合理之懷疑存在
    ，而得確信其為真實，始足當之（參照最高法院98年度台上
    字第3116號判決）。
三、本件公訴人認被告另涉犯上開罪嫌，無非係以證人李東明、
    乙○○之證述、被告與證人李東明、乙○○間之通訊監聽譯
    文、指認照片等為其論據。訊據被告則堅決否認有此部分販
    賣第一、二級毒品之犯行。經查：
  (一)關於附表編號1.、、被告被訴販賣海洛因予李東明部
    分：
    證人李東明於偵查中固先證稱：伊有向被告丙○○買過3次
    海洛因，於6月份在南投名松路路旁買了2次各500元、1次
    1000元。98年6月11日14時20分監聽譯文（見偵查卷第40頁
    第一通）是伊與丙○○的對話，對話內容是要跟雄拿海洛因
    ，此通電話買了500元海洛因。98年6月13日19時22分監察譯
    文（見偵查卷第40頁背面），那天是伊喝酒後，跟被告說要
    買500元海洛因，這通電話沒有買到等語（見偵查卷第42頁
    ）；然證人李東明於原審審理則改證稱：有買過海洛因3次
    ，金額都是一樣500元，伊每次打給被告被告都說有毒品。
    其後再改稱98年6月11日14時20分第一通電話（見偵查卷第
    40頁第一通），這通電話沒有買到毒品。第二通（見偵查卷
    第40頁第二通，按指98年6月11日下午3時41至42分許）這次
    有買到，他雖然說沒有，但還是有拿500元的海洛因給我。
    第三通（見偵查卷第40頁第三通，按指98年6月11日下午11
    時34至36分許）是伊與被告的通話，是伊喝酒後打的，譯文
    中「茶剛弄好，三張有沒有辦法」是伊說的，是伊酒後心裡
    面也是想要向被告買毒品，但實際上沒有，是亂講的，要捉
    弄被告的，這次沒有買到毒品。再改稱每次購買的金額都是
    500元或1000元，共3次。6月11日買到毒品伊已經忘記是第
    幾次，大概隔了沒幾天再向被告買毒品，但是正確時間已經
    不記得了等語（見原審卷第50至54頁）。綜上觀察證人李東
    明之證詞，其前後陳述反覆不一，內容歧異且非屬明確，尤
    其關於98年6月11日三通及同年月13日之通聯，一則稱第一
    通98年6月11日14時20分，此通電話買了500元海洛因，至於
    第四通98年6月13日19時22分，是伊喝酒後，跟被告說要買
    500元海洛因，這通電話沒有買到；嗣則翻異改稱98年6月11
    日14時20分第一通電話，這通電話是沒有買到毒品的，第二
    通（按指98年6月11日下午3時41至42分許）這次才有買到，
    至於第三通（按指98年6月11日下午11時34至36分許）則是
    伊伊酒後心裡面想要向被告買毒品，但實際上沒有，是亂講
    的，要捉弄被告的，並沒有買到毒品云云，實有任意陳述情
    形，證人李東明之陳述確有瑕疪。另檢察官雖提出上開通訊
    監察譯文證據（見偵查卷第40頁），惟依卷附譯文內容觀之
    ，被告與李東明間之對話中，並無隻字片語論及二人合意於
    名間鄉○○路交易毒品，且被告在該等通訊監察譯文中，多
    次向李東明表示沒有毒品可賣：「我沒有啦!要去找人啦!」
    （第一通）；「沒有辦法啦!要去找人啦!」、「我現在沒有
    啦!」、至通話結束止，被告仍表示「沒有啦!」，更不耐煩
    地稱李東明是「番啊!」（第二通）；「我身上也沒有啦!」
    （第三通）；「沒有辦法啦!」、「真的沒有啦!」（第四通
    ）。該等通訊監察譯文均無從據為被告有如附表編號1.、
    、所示販賣第一級毒品犯行之積極證明，被告被訴附表
    編號1.、、部分之犯行，缺乏客觀之通訊監察譯文或
    其他證據可資佐證。至李東明指認被告之指認照片，於此亦
    僅得以說明李東明認識被告之事實，無從資為被告此部分販
    賣毒品犯行之證明。證人李東明之證述前後不一，而卷內並
    無其他補強證據足以佐證擔保證人李東明於偵訊或原審審理
    中所稱向被告購買海洛因之證述與事實相符，復由於檢察官
    起訴意旨所稱證人李東明向被告購買海洛因之時間並不明確
    ，自難僅憑證人李東明前後不符之證述，認定被告就附表編
    號1.、、部分曾販賣海洛因予李東明。是證人李東明
    上開證述，並非無瑕疵可指，而就證人李東明此部分所證並
    不能證明其證述與事實相符，自不得採為被告有罪判決之基
    礎。則公訴意旨指稱被告於附表編號1.、、所示時、
    地販賣海洛因予李東明部分，尚嫌無據，是依嚴格證明法則
    ，自難遽予認定被告確有附表編號1.、、部分之販賣
    海洛因予證人李東明之犯行。
  (二)關於附表編號2.、被告被訴販賣甲基安非他命予乙○○
    部分：
    證人乙○○先於偵查中證稱：伊有向被告丙○○買過3次安
    非他命，分別是在5月中旬在田中內灣的7-11前面買1000元
    、5月底在南投名間的三光國中附近買1000元、6月初在少年
    感化院附近買1000元等語（見偵查卷第33頁）；但其後於原
    審審理時卻稱：伊打電話問被告有沒有安非他命，之後再拿
    給伊，兩次有拿到安非他命，最後一次沒有拿到，時間大概
    是在5月初及5月中，確切的時間伊不記得，金額都是1000元
    ，交易地點一次在田中內灣山腳路的7-11前，另外一次是在
    田中鎮○○路少年輔育院附近，最後一次沒有拿到，因為伊
    很少用，時間不曉得是在5月底還是6月初，記不清楚。其後
    又改稱：有買成三次，第二次是在名間的三光國中附近，最
    後一次時間是5月份在少年輔育院等語（見原審卷第55頁背
    面至56頁、57頁）。核諸證人乙○○就各次購買時間，除前
    揭有罪認定之部分外，均未能明確證述，就實際買得次數，
    亦前後證述不一。綜觀檢察官所提出被告與乙○○間之通訊
    監察譯文證據（見偵查卷第32頁），除前揭論罪科刑部分，
    被告與證人乙○○間之通聯譯文，得以證明被告有該次販賣
    甲基安非他命之犯行外，並無被告與乙○○曾於5月底或6月
    初聯絡之通話紀錄，其餘之通訊監察譯文均無從據為被告有
    如附表編號2.、所示販賣第二級毒品犯行之積極證明，
    被告被訴附表編號2.、部分之犯行，缺乏客觀之通訊監
    察譯文或其他證據可資佐證。是依嚴格證明法則，自不能逕
    憑證人乙○○記憶不清之證述內容作為認定被告有此部分犯
    行之唯一證據，而卷內並無其他相關證據足以補強此部分之
    證述，依罪疑惟輕之原則，公訴意旨關於如附表編號2.、
    所示被告販賣甲基安非他命予證人乙○○部分，並無積極
    證據足資認定，尚難僅憑前揭證人乙○○有瑕疵之證述，而
    遽認被告有如附表編號2.、所示販賣甲基安非他命予乙
    ○○之犯行。
  (三)據上所述，本院認被告就此部分所辯尚堪採信，參諸前揭說
    明，公訴意旨據以起訴之證據不能證明被告有如附表編號1.
    、、所示販賣海洛因及如附表編號2.、所示販賣
    甲基安非他命之犯行，此外復查無其他確切證據足以證明被
    告有此部分所示販賣海洛因及甲基安非他命之犯行，此部分
    公訴人所提出之證據或所指出之證明方法，均尚不足為被告
    有罪之積極證明，或說服本院形成被告有罪之心證，是被告
    被訴如附表編號1.、、所示販賣海洛因及如附表編號
    2.、所示販賣甲基安非他命之犯行係屬不能證明，基於
    無罪推定之原則，此部分應為被告無罪之諭知。
  (四)原審疏未詳查，就附表編號1.部分遽予論罪科刑，容有未
    洽，檢察官以原判決適用刑法第59條不當提起上訴，為無理
    由，被告上訴意旨否認犯罪指摘原判決此部分不當，則有理
    由，應由本院將原判決關於被告被訴如附表編號1.所示販
    賣海洛因之犯行部分予以撤銷，另為無罪之諭知。
  (五)又原審依調查證據之結果，認本件被告被訴如附表編號1.
    、所示販賣海洛因及如附表編號2.、所示販賣甲基安
    非他命之罪嫌，公訴人所提出之證明方法，尚不足為被告有
    罪之積極證明，或說服法院形成被告有罪之心證，原審因此
    以不能證明被告犯罪，就附表編號1.、及附表編號2.
    、部分判決被告無罪，經核並無不合。檢察官提起上訴，
    仍執原有證據認被告就附表編號1.、及附表編號2.、
    部分部分涉犯販賣第一、二級毒品罪嫌，檢察官上訴仍未
    提出適合於證明犯罪事實之積極證據，上訴意旨所稱各節，
    仍無法動搖原判決之基礎。從而，檢察官上訴指摘原判決關
    於附表編號1.、及附表編號2.、諭知無罪部分不當
    ，為無理由，此部分之上訴應予駁回。
據上論結，應依刑事訴訟法第368條、369條第1項、364條、第30
1條第1項，判決如主文。
本案經檢察官甲○○到庭執行職務。
中    華    民    國    99    年    6    月    24    日
             刑事第十一庭 審判長法  官  郭  同  奇
                                法  官  洪  曉  能
                                法  官  許  冰  芬
上列正本證明與原本無異。
有罪部分上訴。
無罪部分，檢察官得上訴，被告不得上訴。
如不服本判決應於收受送達後十日內向本院提出上訴書狀，其未
敘述上訴之理由者並得於提起上訴後十日內向本院補提理由書（
均須按他造當事人之人數附繕本）「切勿逕送上級法院」。
                                書記官  蔡  嘉  萍
中    華    民    國    99    年    6    月    24    日
附表：
┌──┬───┬───┬────┬──────┬──────┐
│編號│販賣時│販賣對│交易地點│販賣毒品之種│備        註│
│    │間（民│象    │        │類、次數及價│            │
│    │國）  │      │        │格（新臺幣）│            │
│    │      │      │        │            │            │
│    │      │      │        │            │            │
├──┼───┼───┼────┼──────┼──────┤
│1   │98年│李東明│南投縣名│海洛因1次， │原審諭知有罪│
│    │6月間 │      │間鄉名松│500元       │            │
│    │（補充│      │路某處  │            │            │
│    │為98年│      │        │            │            │
│    │6月11 │      │        │            │            │
│    │日15時│      │        │            │            │
│    │許）  │      │        │            │            │
│    │      │      │        │            │            │
│    │      │      │        │            │            │
│    │      │      │        │            │            │
│    │      │      │        │            │            │
│    │      │      │        │            │            │
│    │      │      │        │            │            │
│    │      │      │        │            │            │
│    │      │      │        │            │            │
│    ├───┤      ├────┼──────┼──────┤
│    │98年│      │南投縣名│海洛因1次， │原審諭知無罪│
│    │6月間 │      │間鄉名松│500元       │            │
│    │      │      │路某處  │            │            │
│    │      │      │        │            │            │
│    ├───┤      ├────┼──────┼──────┤
│    │98年│      │南投縣名│海洛因1次， │原審諭知無罪│
│    │6月間 │      │間鄉名松│1000元      │            │
│    │      │      │路某處  │            │            │
├──┼───┼───┼────┼──────┼──────┤
│2   │98年│乙○○│南投縣名│甲基安非他命│原審諭知無罪│
│    │5月底 │      │間鄉三光│，1次，1,000│            │
│    │某日  │      │國中附近│元。        │            │
│    │      │      │        │            │            │
│    ├───┤      ├────┼──────┼──────┤
│    │98年│      │彰化縣田│甲基安非他命│原審諭知無罪│
│    │6月初 │      │中鎮山腳│，1次，1,000│            │
│    │某日  │      │路少年輔│元。        │            │
│    │      │      │育院    │            │            │
└──┴───┴───┴────┴──────┴──────┘

司法院資訊處製作；財團法人民間司法改革基金會備份。
